Inventaris van het archief van de Gezondheidsraad, 1920-1956
Nationaal Archief, Den Haag
541 375
542 376
543 379
544 380
547 174
548 224
548 175
549 187
550 225
551 226
552 208
554 197
563 167
573 599
589 145
590 169
593 149
594 150
602 538
603 534
606 535
609 542
610 606
611 139
613 140
614 141
616 260
618 271
621 536
622 537
625 555
630 545
635 272
636 273
637 277
638 348
640 334
641 335
642 275
644 343
646 605
648 263
650 276
652 604
653 553
659 436
660 283
662 188
665 558
667 168
685 115
691 516
692 601
703 461
704 484
712 111
714 118
715 112
716 113
716 116
717 319
718 337
719 339
720 338
721 351
724 269
727 287
733 201
735 610
738 347
740 368
742 135
743 270
747 246
750 340
764 172
767 336
771 441
772 284
774 544
779 329
788 548
788 549
789 592
799 258
800 597
802 574
802 575
803 576
812 123
828 262
862 186
862 144
862 210
863 177
865 178
866 403
867 184
868 183
869 182
872 218
873 603
874 602
875 181
881 193
882 241
883 196
891 199
892 207
893 180
894 211
895 185
896 191
897 267
899 244
900 398
901 400
902 401
904 322
905 324
906 298
907 326
909 202
910 354
910 353
912 405
913 410
914 358
916 359
917 362
919 242
952 134
972 120
995 453
996 444
997 449
1000 462
1005 281
1006 486
1007 505
1008 450
1008 451
1008 452
1010 509
1011 507
1014 506
1016 508
1017 463
1018 514
1020 456
1022 454
1032 438
1035 460
1036 474
1037 455
1038 465
1041 443
1042 457
1043 442
1044 459
1047 485
1050 487
1051 489
1053 488
1054 448
1057 496
1058 492
1059 493
1060 494
1062 491
1066 498
1067 499
1068 500
1069 502
1073 495
1075 497
1077 503
1078 504
1079 490
1080 543
1081 483
1085 482
1087 475
1088 467
1089 464
1091 468
1092 469
1093 476
1095 470
1097 477
1098 478
1101 479
1102 480
1103 481
1104 466
1201 445
1202 600
1202 439
1204 612
1326 412
1327 413
1328 414
1329 415
1330 416
1331 417
1332 418
1333 419
1334 420
1356 422
1357 423
1358 424
1359 425
1360 426
1361 427
1362 428
1363 429
1364 430
1365 431
1366 432
1367 433
1368 434
1369 435
1442 411
1443 421
1471 526
1485 515
1487 523
1488 524
1490 527
1491 529
1493 528
1497 525
1579 182
1580 182
1584 182
1585 182
1586 182
1587 182
1588 182
1589 182
1590 182
1591 182
1592 182
1593 182
1594 182
1595 182
1596 182
1597 182
1598 182
1599 182
1600 182
1601 182
1602 182
1603 182
1604 182
1605 182
1606 182
1607 182
1608 182
1609 182
1610 182
1611 182
1612 182
1613 182
1614 182
1615 182
1616 182
1617 182
1618 182
1619 182
1620 182
1621 182
1622 182
1623 250
1624 247
1632 252
1633 253
1635 251
1637 254
1637 607
1680 136
1685 176
1685 245
1696 360
1697 360
1701 406
1702 407
1789 204
1801 365
1802 325
1805 142
1807 121
1807 119
1819 323
1822 301
1832 409
1833 399
1835 402
1839 512
1841 608
1853 447
1863 588
1867 350
1867 349
1869 530
1871 559
1873 357
1874 367
1875 122
1880 539
1893 344
1894 341
1900 554
1902 366
1905 117
1908 458
1918 566
1918 569
1919 280
1922 243
1923 342
1924 212
1927 203
1929 355
1933 510
1988 560
1989 567
2000 327
2002 318
2009 532
2011 148
2015 561
2017 568
2018 541
2019 552
2020 190
2021 563
2022 389
2023 562
2024 155
2027 547
2029 540
2031 248
2032 249
2034 598
2035 256
2036 578
2038 583
2047 513
2051 143
2055 396
2059 205
2060 557
2062 377
2064 328
2067 437
2069 227
2071 570
2077 585
2079 584
2084 446
2087 565
2088 556
2092 611
2095 264
2100 440
2103 345
2104 213
2105 255
2106 531
2112 374
2113 373
2117 546
2119 114
2133 381
2135 146
2138 590
2251 581
2257 352
2258 395
2259 179
2259 214
2262 586
2263 587
2294 594
2295 378
2307 577
2324 591
2330 572
2330 573
2331 571
2332 408
2333 397
2340 582
2341 579
2343 228
2343 595
2357 222
2375 564
2394 404
2395 589
2459 356
2461 363
2463 361
2464 364
2481 593
Beschrijving van de series en archiefbestanddelen
- Stukken van algemene aard, I.
  - Registers van inkomende en uitgaande stukken, 1920-1956; 1-27; 27 delen
    - 1.1.1920 - 31.8.1920, 1
    - 1.9.1920 - 31.12.1920, 2
    - 1921, 3
    - 1922, 4
    - 1923, 5
    - 1924, 6
    - 1925, 7
    - 1926, 8
    - 1927, 9
    - 1928, 10
    - 1929, 11
    - 1930, 12
    - 1931, 13
    - 1932, 14
    - 1933, 15
    - 1934, 16
    - 1935-1936, 17
    - 1937-1938, 18
    - 1939-1940, 19
    - 1941, 20
    - 1942, 21
    - 1943, 22
    - 1944-1945, 23
    - 1946-1947, 24
    - 1948-1949, 25
    - 1950-1951, 26
    - 1952-1956, 27
  - Zaakregisters, 1920-1954; 28-55; 28 delen
    - 1.1.1920 - 31.8.1920, 28
    - 1.9.1920 - 31.12.1920, 29
    - 1921, 30
    - 1922, 31
    - 1923, 32
    - 1924, 33
    - 1925, 34
    - 1926, 35
    - 1927, 36
    - 1928, 37
    - 1929, 38
    - 1930, 39
    - 1931, 40
    - 1932, 41
    - 1933, 42
    - 1934, 43
    - 1935, 44
    - 1936, 45
    - 1937, 46
    - 1938, 47
    - 1939, 48
    - 1940, 49
    - 1941, 50
    - 1942, 51
    - 1943, 52
    - 1944-1948, 53
    - 1949-1953, 54
    - 1954-1956, 55
  - Naamregisters, 1920-1954; 56-83; 28 delen
    - 1.1.1920 - 31.8.1920, 56
    - 1.9.1920 - 31.12.1920, 57
    - 1921, 58
    - 1922, 59
    - 1923, 60
    - 1924, 61
    - 1925, 62
    - 1926, 63
    - 1927, 64
    - 1928, 65
    - 1929, 66
    - 1930, 67
    - 1931, 68
    - 1932, 69
    - 1933, 70
    - 1934, 71
    - 1935, 72
    - 1936, 73
    - 1937, 74
    - 1938, 75
    - 1939, 76
    - 1940, 77
    - 1941, 78
    - 1942, 79
    - 1943, 80
    - 1944-1948, 81
    - 1949-1953, 82
    - 1954-1956, 83
  - Serie inkomende en minuten van uitgaande stukken, 1920-1956; 84-110; 5 dozen, 20 pakken, 2 omslagen
    - 1920, 84; 1 pak
    - 1921, 85; 1 pak
    - 1922, 86; 1 pak
    - 1923, 87; 1 pak
    - 1924, 88; 1 pak
    - 1925, 89; 1 pak
    - 1926, 90; 1 pak
    - 1927, 91; 1 pak
    - 1928, 92; 1 pak
    - 1929, 93; 1 pak
    - 1930, 94; 1 doos
    - 1931, 95; 1 doos
    - 1932, 96; 1 doos
    - 1933, 97; 1 doos
    - 1934, 98; 1 doos
    - 1935, 99; 1 pak
    - 1936, 100; 1 pak
    - 1937, 101; 1 pak
    - 1938, 102; 1 pak
    - 1939, 103; 1 pak
    - 1940, 104; 1 pak
    - 1941, 105; 1 pak
    - 1942, 106; 1 pak
    - 1943, 107; 1 pak
    - 1944, 108; 1 pak
    - 1946, 109; 1 omslag
    - 1947-1953, 110; 1 omslag
- Stukken betreffende de organisatie en het personeel, II.
  - Organisatie
    - Stukken betreffende de installatie van de Gezondheidsraad., 1920; 111; 1 omslag
    - Stukken betreffende benoeming en ontslag van leden., 112-113; 1 pak, 1 omslag
      - 1920-1930, 112; 1 omslag
      - 1931-1955, 113; 1 pak
    - Stukken betreffende het archief., 1921-1952; 114; 1 omslag
    - Overzichten van de werkzaamheden van de Gezondheidsraad., 1932-1938; 115; 1 pak
    - Brief aan de minister van Sociale Zaken inzake de positie en het voortbestaan van de Gezondheidsraad, concept., 1935; 116; 1 stuk
    - Stukken betreffende het nemen van beschermingsmaatregelen tegen luchtaanvallen., 1938-1940; 117; 1 omslag
    - Lijsten van leden van de Gezondheidsraad., 1953-1955; 118; 1 omslag
  - Personeel
    - Personeelsdossiers., 1920-1943; 119; 1 omslag
      - D.G. van Bruchem, 1922-1932
      - F. Heijne, 1921-1933
      - M.M. Josephus Jitta, 1922-1929
      - P. van den Linden, 1921-1929
      - H.C. Mees, 1920-1922
      - H.F. Minkema, 1929-1943
      - J.A. Putto, 1922-1929
    - Reglementen en instructies voor het personeel., 1921-1931; 120; 1 omslag
    - Staten met jaarwedden van het personeel., 1924-1947; 121; 1 omslag
    - Stukken betreffende de naleving van het Arbeidsdienstplichtbesluit door het personeel., 1942-1944; 122; 1 omslag
- Stukken betreffende advisering door commissie of door voorzitter, III.
  - Commissie inzake ziekenverzorging en ziekenverpleging
    - Notulen van de vergaderingen., 1920-1933; 123; 1 pak
    - Stukken betreffende het adviseren aan de minister inzake de rechtspositie van ambtenaren en beambten van rijkskweekscholen voor vroedvrouwen., 1920-1921; 124; 1 omslag
    - Stukken betreffende het adviseren aan de minister inzake de wettelijke bescherming van het diploma voor ziekenverzorging., 125-127; 3 pakken
      - 1920-1922, 125
      - 1923, 126
      - 1924-1926, 127
    - Stukken betreffende het adviseren aan de minister inzake de opleiding van kraamverzorgsters., 128-129; 2 omslagen
      - 1922-1925, 128
      - 1928, 129
    - Stukken betreffende het adviseren aan de minister inzake de opleiding van wijkverpleegsters., 130-132; 3 omslagen
      - 1928, 130
      - 1929, 131
      - 1932-1933, 132
    - Stukken betreffende het adviseren aan de minister inzake de opleiding voor kinderverpleging., 1929; 133; 1 omslag
  - Commissie inzake de invloed van den oorlogstoestand op de gezondheid van het Nederlandse volk
    - Rapport van de Commissie uit de Centrale Gezondheidsraad, belast met het verzamelen der feiten, die omtrent den invloed van den oorlogstoestand op de gezondheidtoestand van het Nederlandsche volk licht kunnen verschaffen., 1920; 134; 1 omslag
  - Commissie inzake den psychischen invloed der tegenwoordige tijdsomstandigheden
    - Notulen van de vergaderingen., 1940-1946; 135; 1 omslag
    - Stukken betreffende het adviseren inzake de geestelijke volksgezondheid., 1940-1941; 136; 1 pak
  - Commissie voor zaken van algemene hygiëne en sociale hygiëne
    - Stukken betreffende het adviseren aan de minister inzake zaken van algemene en sociale hygiëne., 1920-1921; 137; 1 omslag
    - Stukken betreffende het adviseren aan de minister inzake geneeskundig onderzoek vóór het huwelijk., 1924-1929; 138; 1 omslag
  - Commissie inzake opleiding van hygiënisten
    Vóór 1925 heette deze commissie: Commissie inzake het instellen van een cursus voor hygiënisten.
    - Stukken betreffende het adviseren aan de minister inzake de opleiding van hygiënisten., 139-141; 2 pakken, 1 omslag
      - 1921-1924, 139; 1 omslag
      - 1925-1927, 140; 1 pak
      - 1928-1932, 141; 1 pak
    - Staten met artsengegevens betreffende loopbaan en kwaliteit op sociaal-hygiënisch gebied., [1938]; 142; 2 katernen
  - Commissie voor het uitbrengen van advies over de vestiging van een hygienistenschool
    - Stukken betreffende het adviseren aan de minister inzake de vestiging van een hygiënistenschool., 1948-1952; 143; 1 omslag
  - Commissie inzake medische statistiek en jaarverslag
    - Stukken houdende statistieken en grafieken met betrekking tot zuigelingensterfte, sterfte aan longtuberculose en morbiditeit van febris typhoïdea, roodvonk en difterie., 1920-1923; 144; 1 omslag
  - Commissie voor de statistiek inzake de statistiek der ziekten
    - Stukken betreffende advisering aan de minister inzake de nomenclatuur van ziekten en doodsoorzaken., 145-146; 2 pakken
      - 1922-1930, 145
      - 1931-1932, 146
    - Ingekomen stuk "Eenige beschouwingen over de geschiedenis van de internationale nomenclatuur der doodsoorzaken, en de werkwijzen toe te passen als er meer dan één doodsoorzaak vermeld is", scriptie van M.G. Neurdenberg., 1927; 147; 1 deel
  - Commissie inzake het probleem van de doodsbriefjes A en B
    - Stukken betreffende het adviseren aan de minister inzake geneeskundige verklaringen van doodsoorzaken., 1929, 1947-1948; 148; 1 omslag
  - Commissie inzake "classification statistique internationale des maladies, traumatismes et causes de décès"
    - Stukken betreffende het adviseren aan de minister inzake de 6e herziening van de internationale nomenclatuur der doodsoorzaken, zoals besproken tijdens een internationale conferentie te Ottawa., 1947; 149; 1 pak
    - Stukken betreffende advisering aan de minister inzake de internationale lijsten van doodsoorzaken en oorzaken van ziekten., 1948-1951; 150; 1 pak
  - Nationale commissie voor de gezondheidsstatistieken
    - Notulen van de vergaderingen., 1951-1956; 151; 1 pak
    - Vergaderstukken., 152-154; 3 pakken
      - vergadering van 5 januari 1956, 152
      - vergadering van 19 juni 1956, 153
      - vergadering van 18 september 1956, 154
    - Stukken betreffende het adviseren aan de minister inzake bevolkings- en gezondheidsstatistieken., 155-160; 2 pakken, 4 omslagen
      - 1950-1951, 155; 1 omslag
        Dit nummer bevat stukken betreffende de in- en samenstelling van de commissie
      - 1952, 156; 1 omslag
      - 1953, 157; 1 omslag
      - 1954, 158; 1 omslag
      - 1955, 159; 1 pak
      - 1956, 160; 1 pak
    - Stukken betreffende de registratie, statistieken en nomenclatuur van ziekten en ongevallen., 1950-1955; 161; 1 pak
    - Ingekomen stukken van de World Health Organization (WHO) betreffende statistiek en classificatie van ziekten, ongevallen en doodsoorzaken., 162-163; 2 pakken
      - 1951-1954, 162
      - 1955-1956, 163
    - Stukken betreffende het samenstellen van een nieuwe lijst van diagnosegroepen ziekteverzuimstatistiek., 164-165; 2 pakken
      - 1953-1954, 164
      - 1955, 165
    - Stukken betreffende statistiek en gezondheidszorg., 1953-1955; 166; 1 pak
    - Stukken betreffende het behandelen van de 7e herziening van de internationale nomenclatuur der doodsoorzaken., 1954-1956; 167; 1 omslag
    - Stukken betreffende het adviseren aan de minister van Overzeese Rijksdelen inzake de inrichting en werkwijze van de medische statistiek in Suriname en de Nederlandse Antillen., 1955-1956; 168; 1 omslag
  - Advisering door de voorzitter inzake nomenclatuur
    - Stukken betreffende het adviseren aan de minister inzake de internationale nomenclatuur van doodsoorzaken., 1937-1940; 169; 1 pak
  - Commissie inzake afwending en bestrijding van besmettelijke ziekten
    - Notulen van de vergaderingen., 170-172; 3 pakken
      - 1920-1926, 170
      - 1927-1929, 171
      - 1930-1950, 172
    - Notulen van een vergadering inzake het verband tussen vaccinatie tegen pokken en het optreden van encephalitis., 1925; 173; 1 stuk
    - Stukken betreffende het adviseren aan de minister inzake de toepassing van middelen voor ontsmettings- of zuiveringsdoeleinden., 174-175; 1 pak, 1 omslag
      - 1920-1922, 174; 1 pak
      - 1923-1924, 175; 1 omslag
    - Stukken betreffende het adviseren aan de minister inzake de bestrijding van lepra., 1920-1923; 176; 1 pak
    - Stukken betreffende het adviseren aan de minister inzake afwending en bestrijding van besmettelijke ziekten., 177-179; 1 pak, 2 omslagen
      - 1920-1925, 177; 1 pak
      - 1926-1934, 178; 1 omslag
      - 1950-1952, 179; 1 omslag
    - Stukken betreffende het adviseren aan de minister inzake het voorkomen en bestrijden van cholera., 1920-1926; 180; 1 omslag
    - Stukken betreffende het adviseren aan de minister inzake het voorkomen en bestrijden van diverse besmettelijke ziekten zoals pokken, typhus, poliomyelitis anterior acuta, alastrim, encephalitis postvaccinalis en encephalitis letargica., 1920-1929; 181; 1 pak
    - Stukken betreffende het adviseren aan de minister inzake het voorkomen en bestrijden van influenza en Spaanse griep., 1920-1953; 182; 1 omslag
    - Stukken betreffende het adviseren aan de minister inzake het voorkomen en bestrijden van typhus, paratyfhus en vlektyfhus., 1920-1954; 183; 1 pak
    - Stukken betreffende het adviseren aan de minister inzake schurftziekten., 1921-1932; 184; 1 omslag
    - Stukken betreffende het adviseren aan de minister inzake het voorkomen en bestrijden van difterie., 1921-1940; 185; 1 pak
    - Stukken betreffende het adviseren aan de minister inzake hygiënische diensten in Nederland en de bestrijding van volksziekten., 1922; 186; 1 omslag
    - Stukken betreffende het adviseren aan de minister inzake de toepassing van middelen voor ontsmettings- of zuiveringsdoeleinden, met name met behulp van gas aan boord van schepen., 1922-1926; 187; 1 pak
    - Foto's van onderzoek van mensen, eventueel besmet met vlektyphus, in een daarvoor ingerichte auto-colonne; met documentatiemateriaal., 1923; 188; 1 omslag
    - Stukken betreffende het adviseren aan de minister inzake de bestrijding van difterie en roodvonk., 1923-1937; 189; 1 pak
    - Staten van aantallen besmettelijke ziekten, per provincie, per gemeente., 1924-1939; 190; 1 pak
    - Stukken betreffende het adviseren aan de minister inzake het voorkomen en bestrijden van meningitis cerebrospinalis epidemica., 1924-1940; 191; 1 omslag
    - Ingekomen stukken van meldingen van vlektyphus in Hongarije, afkomstig van de Ministerialrat te Budapest., 1925; 192; 7 stuks
    - Briefwisseling met het Laboratorium voor de Gezondheidsleer van de Universiteit van Amsterdam inzake het gevaar van pest., 1925; 193; 1 omslag
    - Stukken betreffende het adviseren aan de minister inzake het voorkomen het bestrijden van postvaccinale encephalitis., 194-195; 2 omslagen
      - 1925-1926, 194; 1 pak
      - 1927, 195; 1 omslag
        Zie ook inv.nrs. 285-328.
    - Stukken betreffende het bestrijden van tranchoom., 1925-1926; 196; 1 omslag
    - Stukken betreffende het adviseren aan de minister inzake rattenverdelging met behulp van het bacteriepreparaat Ratin., 1925-1933; 197; 1 pak
      Zie ook inv.nrs. 581-582.
    - Stukken betreffende het adviseren aan de minister inzake de uitvoering van de Besmettelijke Ziektenwet., 1928-1930; 198; 1 omslag
    - Stukken betreffende het adviseren aan de minister inzake koortsen, zoals Malta-koorts, dengue-koorts, gele koorts., 1928-1939; 199; 1 omslag
    - Documentatie betreffende alastrim en pokken., 1929; 200; 1 omslag
    - Verslag van de Hoofdinspekteur van de Volksgezondheid over besmettingsgevallen van alastrim in Rotterdam., 31 juli 1929; 201; 1 stuk
    - Stukken betreffende het adviseren aan de minister inzake de bestrijding van poliomyelitis anterior acuta (kinderverlamming), 202-203; 2 pakken
      - 1929-1938, 202
      - 1939-1943, 203
    - Stukken betreffende het onderzoeken van de epidemische omvang van dysenterie., 1930-1938; 204; 1 omslag
    - Stukken betreffende het adviseren aan de minister inzake psittacosis., 1930-1938; 205; 1 omslag
    - Stukken betreffende het adviseren aan de minister inzake rattenpest en de ziekte van Weil., 1930-1944; 206; 1 pak
    - Briefwisseling met het Rijks-Serologisch Instituut te Utrecht inzake het informeren naar de behandeling van kinkhoest., 1932; 207; 3 stukken
    - Stukken betreffende het adviseren aan de Directeur-Generaal van de Volksgezondheid inzake de rijksbijdrage voor ontsmettingskosten., 1933-1934; 208; 1 pak
    - Stukken betreffende het adviseren aan de minister inzake (rijks-)ziekenbarakken, bestemd voor het huisvesten van patiënten met besmettelijke ziekten., 1933-1934; 209; 1 omslag
    - Stukken betreffende het adviseren aan de minister inzake de Wet bescherming leerlingen tegen besmettelijke ziekten., 1934-1935; 210; 1 omslag
    - Stukken betreffende het adviseren aan de minister inzake brucellose bang., 1938-1950; 211; 1 omslag
    - Stukken betreffende het adviseren aan de minister inzake het voorkomen van besmettelijke ziekten in oorlogstijd en een in dit kader voorgenomen inenting tegen vlektyphus., 1939-1940; 212; 1 omslag
    - Stukken betreffende het adviseren van de Directeur-Generaal van de Volksgezondheid inzake het voorvallen van meningitis cerebrospinalis epidemica., 1940; 213; 1 omslag
    - Stukken betreffende het adviseren aan de minister inzake een ontwerp-beschikking voor ontsmettings- en zuiveringsdoeleinden., 1950; 214; 1 omslag
  - Commissie inzake de bestrijding van de geslachtsziekten
    - Notulen van de vergaderingen., 215-216; 6 stukken
      - 1921-1924, 215; 4 stukken
      - 1941, 216; 2 stukken
    - Stukken betreffende het adviseren aan de minister inzake de bestrijding van geslachtsziekten., 217-218; 2 omslagen
      - 1920-1925, 217; 1 omslag
      - 1931-1941, 218; 1 omslag
    - Stukken betreffende het adviseren aan de minister inzake de bestrijding van geslachtsziekten bij zeelieden., 1921-1930; 219; 1 pak
    - Stukken betreffende ziektegeschiedenissen van bemanningen aan boord van Nederlandse schepen., 1927-1930; 220; 1 omslag
  - Commissie inzake (vaccinatie tegen) poliomyelitis
    - Notulen van de vergaderingen., 1927-1956; 221; 1 pak
    - Stukken betreffende het adviseren aan de minister inzake het vraagstuk van de inenting tegen poliomyelitis., 1946-1956; 222; 1 pak
      Commissie inzake systematische verzameling van bewerking van gegevens betreffende ziektegeschiedenissen van de bemanning en passagiers A/B van Nederlandse schepen op de grote vaart.
    - Notulen van de vergaderingen., 1929-1930; 223; 2 stukken
  - Commissie inzake gebruik van blauwzuurdamp
    - Stukken betreffende het adviseren aan de minister inzake de toepassing van middelen voor ontsmettings- of zuiveringsdoeleinden, inzake blauwzuur., 1928-1932; 224; 1 omslag
  - Commissie inzake de vraag of T-gas behoort te worden aangewezen als ontsmettingsmiddel.
    - Stukken betreffende het adviseren aan de minister inzake de toepassing van middelen voor ontsmettings- of zuiveringsdoeleinden., 1932-1933; 225; 1 omslag
  - Commissie inzake middelen voor ontsmettings- of zuiveringsdoeleinden
    - Stukken betreffende het adviseren inzake de toepassing van middelen voor ontsmettings- of zuiveringsdoeleinden., 1936-1945; 226; 1 pak
    - Stukken betreffende het adviseren aan de minister inzake het gebruik van natriumcyanide bij ontsmettingen., 1937-1940; 227; 1 omslag
  - Advisering door de voorzitter inzake besmettelijke ziekten
    - Stukken betreffende het adviseren aan de minister inzake hondsdolheid., 1920-1928; 228; 1 omslag
    - Stukken betreffende het adviseren aan de minister over de wijziging van de Internationale Sanitaire Conventie van 1912., 1922-1926; 229; 1 pak
    - Stukken betreffende het adviseren aan de minister inzake vernieuwing van een overeenkomst tussen Engeland en Nederland met betrekking tot het quarantaine-station Kamaran in de Rode Zee., 1924-1927; 230; 1 omslag
    - Stukken betreffende het adviseren aan de minister inzake de internationale vaststelling van sanitaire maatregelen voor de luchtvaart., 231-235; 1 pak, 4 omslagen
      - 1929-1931, 231; 1 omslag
      - 1932-1933, 232; 1 pak
      - 1934, 233; 1 omslag
      - 1935-1936, 234; 1 omslag
      - 1937-1939, 235; 1 omslag
    - Stukken betreffende het adviseren aan de minister inzake de quarantaine-stations Kamaran in de Rode Zee en te Djeddah, en de regeling hieromtrent met Engeland en Noord-Ierland., 1931-1939; 236; 1 omslag
  - Overige stukken betreffende besmettelijke ziekten
    - Rapport sur l'épidémie de grippe de l'hiver 1926-1927, par le dr. J.P.G. Hulshoff Pol, médicin à Utrecht, concept., 237; 1 omslag
  - Commissie inzake bestrijding van de tuberculose
    - Notulen van de vergaderingen., 1920-1952; 238; 1 omslag
    - Stukken betreffende het adviseren inzake de bestrijding van tuberculose., 239-243; 3 pakken, 2 omslagen
      - 1920-1921, 239; 1 pak
      - 1922-1924, 240; 1 pak
      - 1925-1929, 241; 1 pak
      - 1930-1936, 242; 1 omslag
      - 1942-1943, 243; 1 omslag
    - Stukken betreffende het adviseren aan de minister inzake het voorkomen en bestrijden van lepra en lupus., 1921-1939; 244; 1 pak
    - Stukken betreffende het adviseren aan het Prophylaxefonds inzake röntgendoorlichting., 1936; 245; 1 omslag
  - Commissie inzake de bezwaren der tuberculose-artsen tegen de veiligheidsmaatregelen voor de bewaarplaatsen van nitro-cellulose films.
    - Notulen van de vergadering., 22 februari 1933; 246; 1 stuk
  - Commissie inzake Bacille Calmette-Guérin-vaccinatie (B.C.G.)
    - Notulen van de vergaderingen., 1952-1956; 247; 4 stukken
    - Stukken betreffende het adviseren aan de minister inzake de bestrijding van tuberculose., 1947-1955; 248-249; 2 pakken
      - 1947-1951, 248
      - 1952-1955, 249
    - Nota over B.C.G.-vaccinatie, opgesteld door dr. C.R.N.F. van Joost, inspecteur bij de Geneeskundige Hoofdinspectie van het Staatstoezicht op de Volksgezondheid., 1956; 250; 1 omslag
    - Overzicht van een aantal gegevens over morbiditeit en mortaliteit van tuberculose, van dr. Polak van de Geneeskundige Hoofdinspectie van het Staatstoezicht op de Volksgezondheid., 1956; 251; 1 omslag
    - Verslag van een controle-onderzoek van met B.C.G. gevaccineerde Leidse studenten door dr. H.C. van Leeuwen., 1956; 252; 1 omslag